Diawando DIAWARA

Développeur full-stack | Ms Excel Expert | Formateur | Data Analyst ■ abduldiawade777@gmail.com

☆ Conakry

Mé le 30/09/1990

応 Guinéen

622135353

Avec plus de 9 ans d'expérience dans le domaine du web et des données, je reste et demeure un passionné des données et des lignes de code. Python, Javascript et le SQL sont mes langages favoris. Être dans un environnement où je pourrais parfaire mes connaissances en Data et intégration système est mon objectif professionnel.

Informatique

Compétant

HTML, CSS, PYTHON, BOOTSTRAP, FLASK, ELEMENTOR, SQL, POSTGRESQL, ODK, KOBOTOOLBOX, XLSFORM, MS WINDOWS

Modéré:

JAVASCRIPT, MYSQL, DOCKER, KUBERNETES, AMAZON WEB SERVICE, LINUX SHELL, GIT, VISUAL BASIC FOR APPLICATION

Expériences professionnelles

Depuis mars 2020

Consultant Dev Full stack

Petit Coeur Technologie Conakry

- Création de sites web
- Formateur (Ms Excel, Collecte de Données Mobile, Web full stack, Marketing Digital)
- Conception de base de données
- Intégrateur système
- Marketing automation
- Conseiller et Consultant en digitalisation des entreprises

De janvier 2017 à mars 2020

Web Dev | Mobile data collection | Conception de base de donnée

Freelance Conakry

- Création de site web
- Conception des formulaires de collecte de données
- Création d'un tableau de bord
- Opérateur de saisie chez WURI GUINÉE

De février 2019 à décembre 2020

chargé à la communication

Maison des Associations et Ong de Guinée (MAOG) Conakry

- Achat et installation des équipements de bureau;
- Conception d'un support vidéo de présentation de la maison;

De novembre 2017 à avril 2018

Responsable Commercial

IT-SQUARE Conakry

- Mise en place d'une stratégie marketing;
- Élaboration d'une offre promotionnelle et son workflow;
- Association de l'image de l'entreprise aux 2jours de concert du groupe Magic system en Guinée;

De janvier 2016 à décembre 2016

Assistant suivi évaluation

Programme Alimentaire Mondial Conakry

- Conception et modélisation des formulaires pour smartphone ou en ligne dans le cadre de nos activités de suivi sur le <u>terrain</u>;
- Réaliser la réconciliation des données du Programme et celles de la logistique;
- Assister les collègues des sous bureaux dans le fonctionnement des différentes base de données;
- Déployer le serveur d'agrégation de données

Expériences professionnelles

D'avril 2015 à décembre 2015

Database manager

Programme Alimentaire Mondial Conakry

- Création de templates pour la collecte des données;
- Réaliser un suivi de la qualité des données;
- Déployer un système de collecte mobile de données;

De septembre 2014 à décembre 2014 Manager chargé de portefeuille commercial

Tic & Business Expertise Conakry

- Établissement du calendrier de prospection
- Suivie des offres de services
- Assurer le bon déroulement des sessions de formation au cabinet

Diplômes et Formations

2022

MICROSOFT OFFICE SPECIALIST-EXCEL EXPERT

MICROSOFT - PERSON VUE GUINÉE

D'octobre 2020 à octobre 2021 Sécurité du Numérique | Cybersécurité

secnumacademie.gouv.fr En Ligne

Attestation de formation

De novembre 2013 à février 2014 Maintenance Informatique Hardware & Software

Service Informatique & de Maintenance Technologique (SIM-TECH) Université Gamal Abdel Nasser de conakry

Certificat Aptitude Professionnel

De 2008 à 2011

LICENCE EN RELATIONS INTERNATIONALLES

IUHEG GUINÉE

Formations complémentaires

Avril 2022

Entreprise Design Thinking Practitioner

IBM En ligne

Badge de compétence

Avril 2022

Web Security

IBM En ligne

Badge de compétence

Avril 2022

JavaScript

IBM En ligne

Badge de compétence

De décembre 2021 à janvier 2022 Fondamentaux du marketing numérique

Google En ligne

Certification professionnelle

Novembre 2017

Planification stratégique

HP en ligne

Certificat d'accomplissement

Juin 2017

SQL Fundamentals

Sololearn En ligne

Certificat d'accomplissement

Formations complémentaires

Octobre 2016	Gestion Axée sur les Résultats World Food Programme En ligne Certificat d'accomplissement
Juillet 2016	Data Analysis, Interpretation, and Use DisasterReady En ligne Certificat d'accomplissement
Juin 2015	Qualité de données Global Health E-learning Center En ligne Certificate of Completion
Juin 2015	Utilisation des données pour les Gestionnaires de Programme Global Health e-learning Center En ligne certificat d'accomplissement
Mai 2015	Présentation de données HP En ligne Certificat d'accomplissement